臺灣高等法院高雄分院刑事判決　　　　　96年度上易字第46號
上　訴　人　臺灣高雄地方法院檢察署檢察官
上　訴　人
即　被　告　壬○○
上　訴　人
即　被　告　庚○○
上　訴　人
即　被　告　戊○○
前列三人共同
選任辯護人　洪士宏律師
　　　　　　林易玫律師
上　訴　人
即　被　告　卯○○
上列上訴人因被告竊盜等案件，不服臺灣高雄地方法院95年度易
字第1843號中華民國96年12月11日第一審判決（起訴案號：臺灣
地方法院檢察署95年度偵字第18354 號），提起上訴，本院判決
如下：
    主  文
原判決撤銷。
壬○○所犯竊盜等罪，所處如附表三所示之刑，應執行有期徒刑
伍年陸月。扣案之活動扳手、螺絲起子各壹支均沒收。
庚○○所犯竊盜等罪，所處如附表四所示之刑，應執行有期徒刑
肆年肆月。扣案之活動扳手、螺絲起子各壹支均沒收。
卯○○所犯竊盜等罪，所處如附表五所示之刑，應執行有期徒刑
年玖月。扣案之螺絲起子壹支、活動扳手貳支均沒收。
戊○○所犯竊盜等罪，所處如附表六所示之刑，應執行有期徒刑
壹年捌月。扣案之活動扳手壹支沒收。
    事  實
一、庚○○前於民國94年間因贓物案件，經臺灣高雄地方法院以
    94年度簡字第1676號判處有期徒刑3 月確定，於94年10月28
    日易科罰金執行完畢。卯○○前於94年間因竊盜案件，經臺
    灣高雄地方法院以94年度簡字第1676號判處有期徒刑4 月確
    定，又於同年間因詐欺案件，經臺灣高雄地方法院以94年度
    簡字第4405號判處有期徒刑3 月確定，經臺灣高雄地方法院
    以94年度聲字第4457號定執行刑有期徒刑6 月確定，於95年
    3 月28日易科罰金執行完畢。
二、壬○○、卯○○共同基於意圖為自己不法所有之概括犯意聯
    絡，連續於如附表一編號1 至7 所示之時間、地點，攜帶壬○○所有客觀上對於人之生命、身體及安全構成威脅，可供
    兇器使用之活動扳手、螺絲起子各1 支，由壬○○把風，卯
    ○○下手行竊，而竊得如附表一編號1 至7 所示之人之財物
    ；壬○○復承前述之概括犯意，與庚○○共同基於意圖為自
    己不法所有之犯意聯絡，於如附表一編號8 所示之時間、地
    點，攜帶壬○○所有客觀上對於人之生命、身體及安全構成
    威脅，可供兇器使用之前開活動扳手、螺絲起子各1 支，由
    壬○○把風，庚○○下手行竊，而竊得如附表一編號8 所示
    之人之財物；卯○○復承前述之概括犯意，與戊○○共同基
    於意圖為自己不法所有之概括犯意聯絡，連續於如附表一編
    號9 、10所示之時間，攜帶卯○○所有客觀上對於人之生命
    、身體及安全構成威脅，可供兇器使用之活動扳手1 支，由
    戊○○把風，卯○○下手，竊取如附表一編號9 、10所示之
    人之財物。（各次行為人、行為時間、地點、行為方式、被
    害人及竊得財物，詳如附表編號1 至10所示）；並售予林本
    聰（涉犯故買贓物部分由臺灣高雄地方法院另行審結）、游
    建文等人變現花用。
三、卯○○、戊○○復另行起意，共同基於意圖為自己不法所有
    之犯意聯絡，於如附表二編號1 所示之時間，攜帶卯○○所
    有客觀上對於人之生命、身體及安全構成威脅，可供兇器使
    用之前開活動扳手1 支，竊取如附表二編號1 所示之物，並
    將之售予林本聰變現花用。
四、壬○○、庚○○復另行起意，共同基於意圖為自己不法所有
    之犯意聯絡，於如附表二編號2 所示之時間，攜帶壬○○所
    有客觀上對於人之生命、身體及安全構成威脅，可供兇器使
    用之前開活動扳手、螺絲起子各1 支，由壬○○把風，庚○○下手，竊取如附表二編號2 所示之物，並售予姓名年籍不
    詳之人變現花用。
五、壬○○、庚○○又另行起意，共同基於意圖為自己不法所有
    之犯意聯絡，於如附表二編號3 所示之時間，攜帶壬○○所
    有客觀上對於人之生命、身體及安全構成威脅，可供兇器使
    用之前開活動扳手、螺絲起子各1 支，由壬○○把風，庚○○下手，竊取如附表二編號3 所示之物，並售予姓名年籍不
    詳之人變現花用。
六、壬○○、庚○○再另行起意，共同基於意圖為自己不法所有
    之犯意聯絡，於如附表二編號4 所示之時間，攜帶壬○○所
    有客觀上對於人之生命、身體及安全構成威脅，可供兇器使
    用之前開活動扳手、螺絲起子各1 支，由壬○○把風，庚○○下手，竊取如附表二編號4 所示之物，並售予姓名年籍不
    詳之人變現花用。
七、壬○○、庚○○再另行起意，共同基於意圖為自己不法所有
    之犯意聯絡，於如附表二編號5 所示之時間，攜帶壬○○所
    有客觀上對於人之生命、身體及安全構成威脅，可供兇器使
    用之前開活動扳手、螺絲起子各1 支，由壬○○把風，庚○○下手，竊取如附表二編號5 所示之物，並售予姓名年籍不
    詳之人變現花用。
八、嗣經臺灣高雄地方法院檢察署檢察官指揮高雄縣政府警察局
    刑警大隊、仁武分局偵查隊與刑事警察局偵八隊一組人員，
    於95年7 月11日凌晨1 時許，在國道中山高速公路北上三多
    路出口東側，拘提庚○○到案，於同日凌晨1 時15分許，在
    國道中山高速公路北上阿蓮交流道出口，拘提壬○○到案，
    並扣得贓車5U-078號自用大貨車1 輛（引擎號碼GD00-00000
    0） ，再於壬○○所駕駛車號GR-4509 自用小客車內及5U-0
    78號自用大貨車內查扣壬○○所有供行竊所用之活動扳手、
    螺絲起子各1支；復於95年7月24日下午1時許，在高雄市○○區○○路44之4號，拘提戊○○到案，於95年7月24日下午
    1 時20分許，在高雄市○○區○○路69號，拘提卯○○到案
    ，並查扣卯○○所有供行竊所用之活動扳手1支。
九、案經高雄縣政府警察局移送臺灣高雄地方法院檢察署檢察官
    偵查起訴。
    理  由
一、訊據上訴人即被告壬○○、庚○○、戊○○對於上開攜帶兇
    器竊取附表所示之被害人之物等情均坦承不諱；上訴人即被
    告卯○○經本院合法傳喚而未到庭，惟其業於原審法院坦承
    犯行，並分別有下列證據可資佐證：
  (一)附表一編號1 部分：業經被告壬○○、卯○○陳述明確，並
    據告訴人即證人巳○○於警詢中證述綦詳（高雄縣政府警察
    局高縣警刑偵三字第0950 083388 號卷第174 頁至第175 頁
    ），且有Model URV506WY、S/NoF522 153伸臂伸縮式卡車起
    重機保單、XF-080號大貨車車輛竊盜資料個別查詢報表─查
    詢車輛認可資料各1 份附卷可稽（見警卷第176 頁、第177
    頁）。
  (二)附表一編號2 部分：業經被告壬○○、卯○○供述明確，並
    據告訴人即證人丙○○於警詢中證述綦詳（上開警卷第178
    頁至第179 頁），且有207-QY號大貨車高雄縣政府警察局車
    輛失竊證明單、大貨車車輛竊盜資料個別查詢報表─查詢車
    輛認可資料各1 份附卷可稽（見警卷第180 頁、第181 頁）
    。
  (三)附表一編號3 部分：業經被告壬○○、卯○○供述明確，並
    據告訴人即證人子○○於警詢中證述綦詳（上開警卷第182
    頁至第184 頁），且有S9-413號大貨車移動式起重機檢查合
    格證、大貨車車輛竊盜資料個別查詢報表─查詢車輛認可資
    料各1 份附卷可稽（見警卷第185 頁、第186 頁）。
  (四)附表一編號4 部分：業經被告壬○○、卯○○供述明確，並
    據告訴人即證人辛○○於警詢中證述綦詳（見警卷第187 頁
    ），且有S9-270號大貨車移動式起重機檢查合格證、大貨車
    車輛竊盜資料個別查詢報表─查詢車輛認可資料各1 份附卷
    可稽（上開警卷第189 頁、第190 頁）。
  (五)附表一編號5 部分：業經被告壬○○、卯○○供述明確，並
    據告訴人即證人乙○○於警詢中證述綦詳（見警卷第191 頁
    ），且有勝琪交通股份有限公司移動式起重機檢查合格證、
    XE-106號大貨車車輛竊盜詳細資料畫面、大貨車車輛竊盜資
    料個別查詢報表─查詢車輛認可資料各1 份附卷可稽（見警
    卷第194 頁、第195 頁、95年度偵字第19403 號卷第60頁）
    。
  (六)附表一編號6 部分：業經被告壬○○、卯○○供述明確，並
    據證人告訴人即丁○○於警詢中證述綦詳（見警卷第196 頁
    至第198 頁），且有贓物認領保管單、TADANO EM5515 伸臂
    式卡車起重機進口報單、HV-112號大貨車車輛遺失電腦輸入
    單、大貨車車輛竊盜資料個別查詢報表─查詢車輛認可資料
    、大貨車車輛竊盜詳細資料畫面各1 份附卷可稽（見警卷第
    200 頁至第203 頁、上開偵查卷第62頁）。
  (七)附表一編號7 部分：業經被告壬○○、卯○○時供述明確，
    並據證人告訴人即辰○○於警詢中證述綦詳（見警卷第204
    頁至第205 頁），且有WB-829號大貨車車輛竊盜詳細畫面、
    大貨車車輛竊盜資料個別查詢報表─查詢車輛認可資料、大
    貨車車輛竊盜詳細資料畫面各1 份附卷可稽（見警卷第206
    頁、上開偵查卷第61頁）。
  (八)附表一編號8 部分：業經被告壬○○、庚○○供述明確，並
    據告訴人即證人未○○於警詢中證述綦詳（見警卷第211 頁
    至第213 頁），且有UNIC牌500 型、編號N501890 DEC1996
    伸臂伸縮式卡車起重機1 組贓物認領保管單、車明企業有限
    公司移動式起重機檢查合格證、ZT-873號大貨車車輛竊盜資
    料個別查詢報表─查詢車輛認可資料、大貨車車輛遺失電腦
    輸入單各1 份附卷可稽（見警卷第214 頁、第222 頁至224
    頁）。
  (九)附表一編號9 部分：業經被告卯○○、戊○○供述明確，並
    據告訴人即證人丑○○於警詢中證述綦詳（見警卷第207 頁
    至第208 頁），且有HV-372號大貨車車輛遺失電腦輸入單、
    大貨車車輛竊盜資料個別查詢報表─查詢車輛認可資料、大
    貨車車輛竊盜詳細資料畫面各1 份附卷可稽（見警卷第209
    頁、第210 頁、偵查卷第50頁）。
  (十)附表一編號10部分：業經被告卯○○、戊○○供述明確，並
    經告訴人即證人午○○於警詢中證述綦詳（見警卷第225 頁
    至第227 頁），且有UNIC500 型伸臂伸縮式卡車起重機贓物
    認領保管單、UNIC500 型伸臂伸縮式卡車起重機贓物認領保
    單、UNIC500 型伸臂伸縮式卡車起重機進口報單、大貨車車
    輛遺失電腦輸入單、KS-799號大貨車車輛竊盜資料個別查詢
    報表─查詢車輛認可資料、大貨車車輛竊盜詳細資料畫面各
    1 份附卷可稽（見警卷第228 頁、第233 頁至第237 頁、偵
    查卷第51頁）。
  (十一)附表二編號1 部分：業經被告卯○○、戊○○供述明確，並
    據告訴人即證人己○○於警詢中證述綦詳（見警卷第241 頁
    至第243 頁），且有UNIC型號URAS 06WY 編號N505641 伸臂
    伸縮式卡車起重機贓物認領保管單、UNIC型號URAS 06WY 編
    號N505641 伸臂伸縮式卡車起重機進口報單、UNIC型號URAS
    06WY編號N505641 伸臂伸縮式卡車起重機購買統一發票、IZ
    876 號大貨車車輛協尋電腦輸入單、大貨車車輛竊盜資料個
    別查詢報表─查詢車輛認可資料、大貨車車輛竊盜詳細資料
    畫面各1 份附卷可稽（見警卷第245 頁至第249 頁、上開偵
    查卷第52頁）。
  (十二)附表二編號2 部分：業經被告壬○○、庚○○，並據告訴人
    即證人甲○○於警詢中證述綦詳（見警卷第238 頁至第239
    頁），且有ZW-113號大貨車車輛竊盜資料個別查詢報表─查
    詢車輛認可資料、大貨車車輛遺失電腦輸入單1 份附卷可稽
    （見警卷第240 頁）。
  (十三)附表二編號3 部分：業經被告壬○○、庚○○供述明確，並
    據告訴人即證人寅○○於警詢中證述綦詳（見警卷第250 頁
    至第252 頁），且有虹運實業有限公司移動式起重機檢查合
    格證、Z2-275號貨車車輛協尋電腦輸入單、貨車車輛竊盜詳
    細資料畫面各1 份附卷可稽（見警卷第254 頁至第256 頁）
    。
  (十四)附表二編號4 部分：業經被告壬○○、庚○○供述明確，並
    據告訴人即證人葉麗卿於警詢中證述綦詳（見警卷第257 頁
    至第258 頁），且有AX40型挖土機讓渡證書、7G-287號大貨
    車車輛協尋電腦輸入單、大貨車車輛竊盜資料個別查詢報表
    ─查詢車輛認可資料各1 份附卷可稽（見警卷第259 頁至第
    261 頁）。
  (十五)附表二編號5 部分：業經被告壬○○、庚○○供述明確，並
    據告訴人即證人癸○○於警詢中證述綦詳（見警卷第262 頁
    至第264 頁），且有5U-078號自用大貨車行車執照、贓物認
    領保管單各1 份附卷可稽（見警卷第265 頁、第266 頁）。
  (十六)此外，復有壬○○之扣押筆錄、扣押物品目錄表、扣押物品
    照片、庚○○之扣押筆錄、扣押物品目錄表、扣押物品照片
    、卯○○之扣押筆錄、扣押物品目錄表、戊○○之扣押筆錄
    、扣押物品目錄表各1 份存卷可參。
  (十七)綜上所述，被告壬○○、庚○○、卯○○、戊○○之自白與
    事實相符，應堪採為認定事實之證據，本件事證明確，被告
    4 人犯行堪以認定，應予依法論科。
三、論罪科刑部分：
  (一)查被告壬○○用以犯上開竊盜犯行所持之活動扳手、螺絲起
    子各1 支，被告卯○○用以犯上開竊盜犯行所持之活動扳手
    1 支，均為鐵製材質，質地堅硬，客觀上足對人之生命、身
    體、安全構成威脅，足供作為兇器使用。核被告壬○○、庚○○、卯○○、戊○○所為，均係犯刑法第321 條第1 項第
    3 款之攜帶兇器竊盜罪。
  (二)被告壬○○與卯○○間就如附表一編號1 至7 號所示攜帶兇
    器竊盜犯行；與庚○○間就如附表一編號8 號、附表二編號
    2 至5 號所示攜帶兇器竊盜犯行；被告卯○○與戊○○間就
    如附表一編號9 、10號、附表二編號1 號所示攜帶兇器竊盜
    犯行，分別具有犯意聯絡及行為分擔，均為共同正犯。
  (三)被告壬○○如附表一編號1 至8 號所為8 次攜帶兇器竊盜犯
    行，被告卯○○如附表一編號1 至7 、9 、10號所為9 次攜
    帶兇器竊盜犯行，被告戊○○如附表一編號9 、10號所為2
    次攜帶兇器竊盜犯行，均時間緊接，所犯均係構成要件相同
    之罪名，顯均係基於概括犯意為之，依修正前刑法第56條之
    規定，均為連續犯，均應論以一罪並加重其刑。被告壬○○
    、卯○○、戊○○行為後，刑法於94年2 月2 日經總統令修
    正公布，於95年7 月1 日施行，行為後業已刪除刑法第56條
    連續犯之規定，被告壬○○、卯○○、戊○○所犯數次攜帶
    兇器竊盜犯行，即應論以數罪分論併罰，此刪除雖非犯罪構
    成要件之變更，但顯已影響行為人刑罰之法律效果，自屬法
    律有變更，依新法第2 條第1 項規定，比較新、舊法結果，
    仍應適用較有利於被告許景璋、卯○○、戊○○之行為時法
    律即修正前刑法第56條論以連續犯。
  (四)被告壬○○、庚○○如附表二編號2 至5 號所為4 次攜帶兇
    器竊盜犯行，及被告卯○○、戊○○如附表二編號1 號之攜
    帶兇器竊盜犯行，因行為時即修正後之刑法已刪除連續犯之
    規定，故渠等所犯此部分攜帶兇器竊盜竊盜犯行，應予分論
    併罰。被告壬○○就附表一編號1 至8 之連續攜帶兇器竊盜
    犯行，與附表二編號2 至5 所為4 次攜帶兇器竊盜犯行；被
    告庚○○就附表一編號8 之攜帶兇器竊盜犯行，與附表二編
    號2 至5 所為4 次攜帶兇器竊盜犯行；被告卯○○就附表一
    編號1 至7 、9 、10連續攜帶兇器竊盜犯行，及附表二編號
    1 號所為1 次攜帶兇器竊盜犯行；被告戊○○就附表一編號
    9 、10號之連續攜帶兇器竊盜犯行，及附表二編號1 號所為
    1 次攜帶兇器竊盜犯行，犯意各別，行為互殊，應予分論併
    罰。
  (五)被告庚○○前於94年間因贓物案件，經原審法院以94年度簡
    字第1676號判處有期徒刑3 月確定，於94年10月28日易科罰
    金執行完畢；被告卯○○前於94年間因竊盜案件，經原審法
    院以94年度簡字第1676號判處有期徒刑4 月確定，又於同年
    間因詐欺案件，經原審法院以94年度簡字第4405號判處有期
    徒刑3 月確定，經原審法院以94年度聲字第4457號定執行刑
    有期徒刑6 月確定，於95年3 月28日易科罰金執行完畢之事
    實，有臺灣高等法院被告前案紀錄表2 份在卷可稽，被告庚○○、卯○○於有期徒刑執行完畢後，5 年內故意再犯本件
    有期徒刑以上之本罪，均為累犯，均應依刑法第47條第1 項
    之規定，加重其刑，並就被告卯○○所犯如附表一所示之犯
    行部分，依法遞加之。
  (六)原審以被告罪證明確，而為論罪科刑，固非無見，惟就應沒
    收之物，未於各主刑之下逐一宣告沒收，而於定執行刑之後
    始予宣告沒收；再者，被告等所竊得之財均係營業用大貨車
    （其中部分並含有起重機），其價值不菲，犯後又未與被害
    人和解，或賠償其損害，依其情節，原判決所量處之刑度顯
    然過輕，被告等上訴意旨認原判決量刑過重，雖無理由，惟
    檢察官循被害人葉麗卿之請求，認原判決量刑過輕，則為有
    理由，應由本院將判決撤銷改判。爰審酌被告4 人正值青壯
    ，竟不思以正當途徑賺取生活所需，多次攜帶兇器行竊，危
    害社會治安程度甚鉅，且所竊財物價值非輕，行為實不足取
    ，念及被告4 人尚能及時悔悟，坦承犯行，態度良好並衡酌
    犯罪之手段、次數等一切情狀，分別量處如主文所示之刑，
    並依修正前刑法第51條第5 款之規定，定其應執行刑，以示
    懲儆（被告4 人於新法施行前後所犯竊盜罪，參照最高法院
    95年第8 次刑事庭會議決議意旨，上開併合處罰之各罪，因
    有一罪行為在新法施行前，其數罪併罰之規定，仍應依比較
    新舊法之結果，適用修正前刑法第51條之規定予以併合處罰
    ）。
  (七)扣案之活動扳手、螺絲起子各1 支，為被告壬○○所有供犯
    罪所用之物，扣案之活動扳手1 支，為被告卯○○所有供犯
    罪所用之物，業經被告壬○○、卯○○於原審法院審理時供
    述明確，於共犯責任範圍內依刑法第38條第1項 第2 款宣告
    沒收。至其餘查獲被告壬○○、庚○○、卯○○、戊○○時
    扣得之物，非供本件犯罪所用或預備之物，亦經被告壬○○
    、卯○○陳明在卷，因認與本案竊盜犯行無關連性，爰不予
    宣告沒收。
四、被告卯○○經合法傳喚，無正當之理由不到庭，爰不待其陳
    述，逕行判決。
據上論結，應依刑事訴訟法第371 條、第369 條第1 項前段、第
364 條、第299 條第1 項前段，刑法第2 條第1 項、第28條、第
321 條第1 項第3 款、第47條第1 項、第38條第1 項第2 款，修
正前刑法第56條、第51條第5 款、判決如主文。
本案經檢察官方娜蓉到庭執行職務。
中　　華　　民　　國　　96　　年　　3 　　月　　20　　日
                  刑事第三庭    審判長法  官　周賢銳
                                      法  官  范惠瑩
                                      法  官  黃仁松
以上正本證明與原本無異。
不得上訴。
中　　華　　民　　國　　96　　年　　3 　　月　　20　　日
　　　　　　　　　　　　　　　　　　　書記官  馬蕙梅
附表一
┌──┬───┬────┬────┬─────────┬───┬───────┐
│編號│行為人│行為時間│行為地點│行為方式          │被害人│竊得物品      │
├──┼───┼────┼────┼─────────┼───┼───────┤
│1   │壬○○│95年5 月│高雄市三│以壬○○所有客觀上│巳○○│車號XF-080號營│
│    │卯○○│14 日 凌│民區建國│足以對人之生命、身│      │業大貨車及起重│
│    │      │晨3 時許│一路與凱│體構成威脅，可供兇│      │機各1 台      │
│    │      │        │歌路口停│器使用之活動扳手、│      │              │
│    │      │        │車場    │螺絲起子各1 支，至│      │              │
│    │      │        │        │左開地點，竊取劉福│      │              │
│    │      │        │        │地所有之車牌號碼  │      │              │
│    │      │        │        │XF-080號營業大貨車│      │              │
│    │      │        │        │及附加之起重機1 台│      │              │
├──┼───┼────┼────┼─────────┼───┼───────┤
│2   │壬○○│95年5 月│高雄縣鳳│以壬○○所有客觀上│丙○○│車號207-QY號自│
│    │卯○○│15 日 凌│山市博愛│足以對人之生命、身│      │用大貨車及起重│
│    │      │晨2 時許│路491 號│體構成威脅，可供兇│      │機各1 台      │
│    │      │        │前      │器使用之前開活動扳│      │              │
│    │      │        │        │手、螺絲起子各1 支│      │              │
│    │      │        │        │，至左開地點，竊取│      │              │
│    │      │        │        │丙○○所有之車牌號│      │              │
│    │      │        │        │碼207- QY 號自用大│      │              │
│    │      │        │        │貨車及附加之起重機│      │              │
│    │      │        │        │1台               │      │              │
├──┼───┼────┼────┼─────────┼───┼───────┤
│3   │壬○○│95年5 月│高雄縣岡│以壬○○所有客觀上│子○○│車號S9-413號自│
│    │卯○○│28日凌晨│山鎮岡山│足以對人之生命、身│      │用大貨車及起重│
│    │      │2 時許  │北路193 │體構成威脅，可供兇│      │機各1 台      │
│    │      │        │巷20號前│器使用之前開活動扳│      │              │
│    │      │        │        │手、螺絲起子各1 支│      │              │
│    │      │        │        │，至左開地點，竊取│      │              │
│    │      │        │        │子○○所有之車牌號│      │              │
│    │      │        │        │碼S9-413號自用大貨│      │              │
│    │      │        │        │車及附加之起重機1 │      │              │
│    │      │        │        │台                │      │              │
├──┼───┼────┼────┼─────────┼───┼───────┤
│4   │壬○○│95年6 月│高雄縣仁│以壬○○所有客觀上│辛○○│車號S9-270號自│
│    │卯○○│14日3 時│武鄉竹東│足以對人之生命、身│      │用大貨車及起重│
│    │      │42分許  │路80號前│體構成威脅，可供兇│      │機各1 台      │
│    │      │        │        │器使用之前開活動扳│      │              │
│    │      │        │        │手、螺絲起子各1 支│      │              │
│    │      │        │        │，至左開地點，竊取│      │              │
│    │      │        │        │辛○○所有之車牌號│      │              │
│    │      │        │        │碼S9-270號自用大貨│      │              │
│    │      │        │        │車及附加之起重機1 │      │              │
│    │      │        │        │台                │      │              │
├──┼───┼────┼────┼─────────┼───┼───────┤
│5   │壬○○│95年6 月│高雄市小│以壬○○所有客觀上│乙○○│車號XE-106號營│
│    │卯○○│16日凌晨│港區華山│足以對人之生命、身│      │業大貨車及起重│
│    │      │零時52分│路與敬業│體構成威脅，可供兇│      │機各1 台      │
│    │      │許      │路口前  │器使用之前開活動扳│      │              │
│    │      │        │        │手、螺絲起子各1 支│      │              │
│    │      │        │        │，至左開地點，竊取│      │              │
│    │      │        │        │乙○○所有之車牌號│      │              │
│    │      │        │        │碼XE-106號營業大貨│      │              │
│    │      │        │        │車及附加之起重機1 │      │              │
│    │      │        │        │台                │      │              │
├──┼───┼────┼────┼─────────┼───┼───────┤
│6   │壬○○│95年6 月│高雄市左│以壬○○所有客觀上│丁○○│車號HV-112號自│
│    │卯○○│19日凌晨│營區重立│足以對人之生命、身│      │用大貨車及起重│
│    │      │1 時28分│路228 號│體構成威脅，可供兇│      │機各1 台      │
│    │      │許      │前      │器使用之前開活動扳│      │              │
│    │      │        │        │手、螺絲起子各1 支│      │              │
│    │      │        │        │，至左開地點，竊取│      │              │
│    │      │        │        │丁○○所有之車牌號│      │              │
│    │      │        │        │碼HV-112號營業大貨│      │              │
│    │      │        │        │車及附加之起重機1 │      │              │
│    │      │        │        │台                │      │              │
├──┼───┼────┼────┼─────────┼───┼───────┤
│7   │壬○○│95年6 月│高雄縣湖│以壬○○所有客觀上│辰○○│車號WB-829 號 │
│    │卯○○│21日凌晨│內鄉湖中│足以對人之生命、身│      │自用大貨車1 台│
│    │      │3 時33分│路378 巷│體構成威脅，可供兇│      │              │
│    │      │許      │28弄口  │器使用之前開活動扳│      │              │
│    │      │        │        │手、螺絲起子各1 支│      │              │
│    │      │        │        │，至左開地點，竊取│      │              │
│    │      │        │        │辰○○所有之車牌號│      │              │
│    │      │        │        │碼WB-829號營業大貨│      │              │
│    │      │        │        │車1 台            │      │              │
├──┼───┼────┼────┼─────────┼───┼───────┤
│8   │壬○○│95年6 月│高雄市楠│以壬○○所有客觀上│未○○│車號ZT-873號自│
│    │庚○○│29日凌晨│梓區錦屏│足以對人之生命、身│      │用大貨車及起重│
│    │      │2 時許  │街56號旁│體構成威脅，可供兇│      │機各1 台      │
│    │      │        │停車場  │器使用之前開活動扳│      │              │
│    │      │        │        │手、螺絲起子各1 支│      │              │
│    │      │        │        │，至左開地點，竊取│      │              │
│    │      │        │        │未○○所有之車牌號│      │              │
│    │      │        │        │碼ZT-873號自用大貨│      │              │
│    │      │        │        │車及附加之起重機1 │      │              │
│    │      │        │        │台                │      │              │
├──┼───┼────┼────┼─────────┼───┼───────┤
│9   │卯○○│95年6 月│高雄市前│以卯○○所有客觀上│丑○○│車號HV-372號營│
│    │戊○○│26日凌晨│鎮區草衙│足以對人之生命、身│      │業大貨車1 台  │
│    │      │1 時56分│二路與佛│體構成威脅，可供兇│      │              │
│    │      │許      │宗路口  │器使用之活動扳手1 │      │              │
│    │      │        │        │支，至左開地點，竊│      │              │
│    │      │        │        │取丑○○所有之車牌│      │              │
│    │      │        │        │號碼HV-372號營業大│      │              │
│    │      │        │        │貨車1台           │      │              │
├──┼───┼────┼────┼─────────┼───┼───────┤
│10  │卯○○│95年6 月│屏東市自│以卯○○所有客觀上│午○○│車號KS-799號自│
│    │戊○○│29日凌晨│立路145 │足以對人之生命、身│      │用大貨車及起重│
│    │      │2時50 許│巷口停車│體構成威脅，可供兇│      │機各1 台      │
│    │      │        │場      │器使用之前開活動扳│      │              │
│    │      │        │        │手1 支，至左開地點│      │              │
│    │      │        │        │，竊取午○○所有之│      │              │
│    │      │        │        │車牌號碼KS-799號自│      │              │
│    │      │        │        │用大貨車及附加之起│      │              │
│    │      │        │        │重機1 台          │      │              │
└──┴───┴────┴────┴─────────┴───┴───────┘
附表二
┌──┬───┬────┬────┬─────────┬───┬───────┐
│編號│行為人│行為時間│行為地點│行為方式          │被害人│竊得物品      │
├──┼───┼────┼────┼─────────┼───┼───────┤
│1   │卯○○│95年7 月│台南縣歸│以卯○○所有客觀上│己○○│車號IZ-876號自│
│    │戊○○│3日凌晨3│仁鄉大德│足以對人之生命、身│      │用大貨車1 台││
│    │      │時51分許│路175 號│體構成威脅，可供兇│      │              │
│    │      │        │前      │器使用之前開活動扳│      │              │
│    │      │        │        │手1 支，至左開地點│      │              │
│    │      │        │        │，竊取己○○所有之│      │              │
│    │      │        │        │車牌號碼IZ-876號自│      │              │
│    │      │        │        │用大貨車1 台      │      │              │
├──┼───┼────┼────┼─────────┼───┼───────┤
│2   │壬○○│95年7 月│高雄市小│以壬○○所有客觀上│甲○○│車號ZW-113號自│
│    │庚○○│3 日凌晨│港區孔詳│足以對人之生命、身│      │用大貨車1 台  │
│    │      │2 時50分│街168 號│體構成威脅，可供兇│      │              │
│    │      │許      │        │器使用之前開活動扳│      │              │
│    │      │        │        │手、螺絲起子各1 支│      │              │
│    │      │        │        │，至左開地點，竊取│      │              │
│    │      │        │        │甲○○所有之車牌號│      │              │
│    │      │        │        │碼ZW-113號自用大貨│      │              │
│    │      │        │        │車1 台            │      │              │
├──┼───┼────┼────┼─────────┼───┼───────┤
│3   │壬○○│95年7 月│高雄市三│以壬○○所有客觀上│寅○○│車號Z2-275號自│
│    │庚○○│4日凌晨2│民區建工│足以對人之生命、身│      │用大貨車及附加│
│    │      │時許    │路201 巷│體構成威脅，可供兇│      │起重機各1 台  │
│    │      │        │100 號前│器使用之前開活動扳│      │              │
│    │      │        │        │手、螺絲起子各1 支│      │              │
│    │      │        │        │，至左開地點，竊取│      │              │
│    │      │        │        │寅○○所有之車牌號│      │              │
│    │      │        │        │碼Z2-275號自用大貨│      │              │
│    │      │        │        │車及附加起重機1 台│      │              │
├──┼───┼────┼────┼─────────┼───┼───────┤
│4   │壬○○│95年7 月│嘉義市東│以壬○○所有客觀上│葉麗卿│車號7G-287號自│
│    │庚○○│10日凌晨│區○○街│足以對人之生命、身│      │用大貨車挖土機│
│    │      │1時 許  │86號旁停│體構成威脅，可供兇│      │、破碎機各1 台│
│    │      │        │車場內  │器使用之前開活動扳│      │              │
│    │      │        │        │手、螺絲起子各1 支│      │              │
│    │      │        │        │，至左開地點，竊取│      │              │
│    │      │        │        │葉麗卿所有之車牌號│      │              │
│    │      │        │        │碼7G-287號自用大貨│      │              │
│    │      │        │        │車及挖土機、破碎機│      │              │
│    │      │        │        │各1 台            │      │              │
├──┼───┼────┼────┼─────────┼───┼───────┤
│5   │壬○○│95年7 月│高雄市前│以壬○○所有客觀上│癸○○│車號5U-078號自│
│    │庚○○│11日凌晨│鎮區保泰│足以對人之生命、身│      │用大貨車1 台  │
│    │      │0 時30分│路與班超│體構成威脅，可供兇│      │              │
│    │      │許      │路口    │器使用之前開活動扳│      │              │
│    │      │        │        │手、螺絲起子各1 支│      │              │
│    │      │        │        │，至左開地點，竊取│      │              │
│    │      │        │        │癸○○所有之車牌號│      │              │
│    │      │        │        │碼5U-078號自用大貨│      │              │
│    │      │        │        │車1 台            │      │              │
└──┴───┴────┴────┴─────────┴───┴───────┘
附表三（壬○○部分）：
┌──┬──────────┬──────────┬──────────────┬──────────┐
│編號│罪　　　　　　名　　│主　　　　　　刑　　│從刑（應　沒　收　之　物）  │備　　　　　　　註  │
├──┼──────────┼──────────┼──────────────┼──────────┤
│１  │共同連續攜帶兇器竊盜│有期徒刑貳年陸月　　│活動扳手及螺絲子各壹枝均沒收│附表一編號１至８部分│
├──┼──────────┼──────────┼──────────────┼──────────┤
│２  │共同攜帶兇器竊盜　　│有期徒刑拾月　　　　│活動扳手及螺絲子各壹枝均沒收│附表二編號２部分　　│
├──┼──────────┼──────────┼──────────────┼──────────┤
│３  │共同攜帶兇器竊盜　　│有期徒刑拾月　　　　│活動扳手及螺絲子各壹枝均沒收│附表二編號３部分　　│
├──┼──────────┼──────────┼──────────────┼──────────┤
│４  │共同攜帶兇器竊盜　　│有期徒刑拾月　　　　│活動扳手及螺絲子各壹枝均沒收│附表二編號４部分　　│
├──┼──────────┼──────────┼──────────────┼──────────┤
│５  │共同攜帶兇器竊盜　　│有期徒刑拾月　　　　│活動扳手及螺絲子各壹枝均沒收│附表二編號５部分　　│
└──┴──────────┴──────────┴──────────────┴──────────┘
附表四（庚○○部分）：
┌──┬──────────┬──────────┬──────────────┬──────────┐
│編號│罪　　　　　　　名　│主　　　　　　刑　　│從刑（應　沒　收　之　物）  │備　　　　　　　註  │
├──┼──────────┼──────────┼──────────────┼──────────┤
│１  │共同攜帶兇器竊盜　　│累犯，有期徒刑拾壹月│活動扳手及螺絲子各壹枝均沒收│附表一編號８部分　　│
├──┼──────────┼──────────┼──────────────┼──────────┤
│２  │共同攜帶兇器竊盜　　│累犯，有期徒刑拾壹月│活動扳手及螺絲子各壹枝均沒收│附表二編號２部分　　│
├──┼──────────┼──────────┼──────────────┼──────────┤
│３  │共同攜帶兇器竊盜　　│累犯，有期徒刑拾壹月│活動扳手及螺絲子各壹枝均沒收│附表二編號３部分　　│
├──┼──────────┼──────────┼──────────────┼──────────┤
│４  │共同攜帶兇器竊盜　　│累犯，有期徒刑拾壹月│活動扳手及螺絲子各壹枝均沒收│附表二編號４部分　　│
├──┼──────────┼──────────┼──────────────┼──────────┤
│５  │共同攜帶兇器竊盜　　│累犯，有期徒刑拾壹月│活動扳手及螺絲子各壹枝均沒收│附表二編號５部分　　│
└──┴──────────┴──────────┴──────────────┴──────────┘
附表五（卯○○部分）：
┌──┬──────────┬──────────┬──────────────┬──────────┐
│編號│罪　　　　　　　名　│主　　　　　　刑　　│從刑（應　沒　收　之　物）  │備　　　　　　　註  │
├──┼──────────┼──────────┼──────────────┼──────────┤
│１  │共同連續攜帶兇器竊盜│累犯，有期徒刑參年  │活動扳手及螺絲子各壹枝均沒收│附表一編號1 至7 及９│
│    │                    │                    │                            │、10部分　          │
├──┼──────────┼──────────┼──────────────┼──────────┤
│２  │共同攜帶兇器竊盜　　│累犯，有期徒刑壹年　│活動扳手壹枝沒收　　　　　　│附表二編號１部分　　│
└──┴──────────┴──────────┴──────────────┴──────────┘
附表六（戊○○部分）：
┌──┬──────────┬──────────┬──────────────┬──────────┐
│編號│罪　　　　　　　名　│主　　　　　　刑　　│從刑（應　沒　收　之　物）  │備　　　　　　　註  │
├──┼──────────┼──────────┼──────────────┼──────────┤
│１  │共同連續攜帶兇器竊盜│有期徒刑壹年　      │活動扳手壹枝沒收  　　　　　│附表一編號9 及10部分│
├──┼──────────┼──────────┼──────────────┼──────────┤
│２  │共同攜帶兇器竊盜　　│有期徒刑拾月　　　　│活動扳手壹枝沒收　　　　　　│附表二編號１部分　　│
└──┴──────────┴──────────┴──────────────┴──────────┘
附錄本件判決論罪科刑法條：
刑法第321條第1項
犯竊盜罪而有左列情形之一者，處 6 月以上、 5 年以下有期徒
刑：
一  於夜間侵入住宅或有人居住之建築物、船艦或隱匿其內而犯
    之者。
二  毀越門扇、牆垣或其他安全設備而犯之者。
三  攜帶兇器而犯之者。
四  結夥三人以上而犯之者。
五  乘火災、水災或其他災害之際而犯之者。
六  在車站或埠頭而犯之者。
